【裁判字號】    97,家聲,107
【裁判日期】    970328
【裁判案由】    代管遺產之管理報酬費用
【裁判全文】
臺灣桃園地方法院民事裁定             97年度家聲字第107號
聲  請  人  財政部國有財產局台灣北區辦事處桃園分處
法定代理人  甲○○
上列聲請人因擔任被繼承人乙○○之遺產管理人，聲請核定代管
遺產之管理報酬等費用，本院裁定如下：
    主    文
聲請人管理被繼承人乙○○之遺產管理報酬核定為新台幣肆仟壹
佰壹拾參元，及代管期間因管理需要墊付費用新台幣壹萬貳仟陸
佰肆拾貳元，連同本件聲請費用新台幣壹仟元，合計確定為新台
幣壹萬柒仟柒佰伍拾伍元，均應由被繼承人乙○○之遺產負擔。
    理    由
一、聲請意旨略以：鈞院前以93年度財管字第14號民事裁定選任
    聲請人為被繼承人乙○○之遺產管理人，今為清償喪葬費用
    ，聲請准予裁定代管被繼承人乙○○遺產之管理報酬及墊付
    費用。查被繼承人乙○○遺有坐落桃園縣桃園市○路段3-1
    、3-208 地號土地及其上6409建號建物，經鈞院以95年度家
    聲字第201 號裁定准予拍賣上開不動產，標售金額為新台幣
    （下同）410,600 元，另被繼承人乙○○遺有上海商業儲蓄
    銀行桃園分行現金12元、華僑銀行桃園分行現金146 元、中
    華郵政股份有限公司大湳郵局現金61元及台東郵局現金579
    元，其遺產總值共計411,398 元，爰以遺產現值1%之標準請
    求報酬4,113 元，另聲請人代管遺產期間因管理上需要墊付
    費用12,642元，加計本件聲請裁判費1,000 元，合為17,755
    元，爰提起本件聲請等語。
二、按「遺產管理人得請求報酬，其數額由親屬會議按其勞力及
    其與被繼承人之關係酌定之。」、「親屬會議不能召開或召
    開有困難時，依法應經親屬會議處理之事項，由有召集權人
    聲請法院處理之。」民法第1183條、第1132條第2 項前段分
    別定有明文。經查，本件被繼承人乙○○於民國92年5 月25
    日死亡，在台灣地區有無親屬及繼承人不明，配偶張容花則
    為大陸地區人民，其大陸地區繼承人莊文凌、莊依土聲請指
    定遺產管理人，經本院以93年度財產字第14號民事裁定指定
    聲請人為被繼承人乙○○之遺產管理人等情，有上開民事裁
    定在卷可按。次查，被繼承人乙○○之遺產計有：(一)坐落桃
    園縣桃園市○路段3-1 、3-208 地號土地及其上6409建號建
    物，經聲請人以410,600 元標售。(二)上海商業儲蓄銀行桃園
    分行現金12元、華僑銀行桃園分行現金146 元、中華郵政股
    份有限公司大湳郵局現金61元及台東郵局現金579 元等，遺
    產總值合計411,398 元，有標售國有非公用不動產投標單、
    接管絕戶遺產明細表、支票等件在卷可憑，則聲請人依財政
    部訂頒「代管無人承認繼承遺產作業要點」第14條第3 項之
    規定，請求以被繼承人遺產現值1%核定管理報酬，於法尚無
    不合，是本件聲請人之報酬應核定為4,113 元，另聲請人主
    張於代管遺產期間，因管理遺產而墊付費用12,642元乙節，
    業據其提出會計明細分類帳可憑，併計本件聲請費用1,000
    元，合計為17,755元。前開管理報酬、管理代墊費用及本件
    聲請費用，均應由被繼承人乙○○之遺產負擔。
三、爰裁定如主文。
中    華    民    國    97    年    3     月    28    日
                  家事法庭法  官  劉佩宜
以上正本係照原本作成
如對本裁定抗告須於裁定送達後10日內向本院提出抗告狀
中    華    民    國    97    年    3     月    28    日
                          書記官  陳月桂


司法院資訊處製作；財團法人民間司法改革基金會備份。
